最  高  行  政  法  院  判  決
109年度上字第611號
上  訴  人  宋平生                                     

            宋平淵                                     
共      同
訴訟代理人  吳祚丞  律師
            曾至楷  律師
被 上訴 人  屏東縣屏東地政事務所


代  表  人  藍市垚              
上列當事人間更正土地登記事件，上訴人對於中華民國109年3月
26日高雄高等行政法院108年度訴字第44號判決，提起上訴，本
院判決如下：
　　主  文
上訴駁回。　　
上訴審訴訟費用由上訴人負擔。　　　
　　理  由
一、爭訟概要：
　㈠屏東縣○○市○○段0小段48建號建物（重測前為○○段58建號，下
    稱系爭建物），光復初期建物登記簿記載所有權人姓名為「
    宋平生等2人共同共有（同土地登記總簿所有權部份權利先
    後第壹號）」；經轉載於電子作業前之建築改良物登記簿所
    有權人為「宋平生等2人」，權利範圍為「公同共有」；民
    國87年電子處理作業建檔時，所有權人為「宋平生等2人」
    ，權利範圍為「空白」。
　㈡經被上訴人查閱系爭建物坐落之土地（即○○段0小段1748地號
    土地，重測前為○○段85-1地號）登記總簿及其共有人名簿記
    載共有人姓名為「宋平生、宋平淵」，原始登記權利範圍記
    載「共同共有」，遂分別於104年及106年間辦理：
　⒈被上訴人依土地法第69條之規定，於104年9月16日逕行更正
    系爭建物所有權人為「宋平生、宋平淵」即上訴人（下稱被
    上訴人104年9月16日更正處分）。
　⒉屏東縣政府依地籍清理條例（下稱地清條例）第3條第1項第2
    款、第31條之1及地籍清理條例施行細則（下稱地清細則）
    第4條規定，以104年12月23日屏府地籍字第10481263101號
    公告（下稱縣府104年12月23日公告）應清理之土地及建物
    （含系爭建物）（公告起訖日期：自105年1月8日起至105年
    4月6日止共90日），由權利人於申請登記期間（自105年1月
    8日起至106年1月9日止共1年）內，依規定申請更正登記，
    權利人屆期未向該管土地登記機關申請登記者，由登記機關
    依原則（即①登記名義人為1人者，為該權利範圍空白部分之
    全部、②登記名義人為數人者，按其人數均分該權利範圍空
    白部分）計算新權利範圍，並公告3個月，期滿無人異議，
    逕為更正登記。因上訴人屆期未申請登記，被上訴人乃依地
    清條例第31條之1及地清細則第25條之1規定，以106年1月12
    日屏所地一字第10630046700號公告（下稱被上訴人106年1
    月12日公告）（公告起訖日期：自106年1月20日起至106年4
    月20日止共3個月），計算新權利範圍（即系爭建物權利範
    圍為上訴人各2分之1），並徵詢異議（提出異議之期間：自
    106年1月20日起至106年4月20日止共3個月），如有異議者
    ，應於公告期間內檢附證明文件提出，期滿無人異議，則逕
    為更正登記。嗣公告期滿無人異議，被上訴人爰於106年4月
    24日逕為更正登記系爭建物權利範圍為上訴人各2分之1（下
    稱106年4月24日逕為更正登記；收件字號：106年1月12日屏
    清字第10號），復以被上訴人106年10月12日屏所地一字第1
    0631197000號函（下稱被上訴人106年10月12日函，與106年
    4月24日逕為更正登記，下合稱原處分1）通知上訴人辦理換
    發權利書狀。
　㈢上訴人宋平生於106年9月29日及10月20日申請系爭建物門牌
    號勘查及門牌更正（收件字號：屏複建字第10280號、屏登
    字第133400號），同年10月23日申請統一編號更正（由原為
    流水編號更正為身分證字號，收件字號：屏登字第133401號
    ），同年10月23日換發系爭建物所有權狀，復於同年11月7
    日申辦所有權移轉登記（收件字號：106年11月7日屏登字第
    141280號，登記原因為「買賣」），出售系爭建物及坐落土
    地權利範圍2分之1予訴外人黃啓倫，經被上訴人於同年11月
    10日登記完畢（下稱原處分2）。
　㈣上訴人於107年7月22日提出「聲請撤銷逕為更正登記書」，
    聲請撤銷原處分1、原處分2等，回復登記權利範圍為「公同
    共有」（下稱系爭申請案）。經被上訴人以107年7月27日屏
    所地一字第10730846500號函（下稱原處分3）復略以，被上
    訴人辦理更正權利範圍於法無違，及原處分2非經法院判決
    塗銷登記確定，不得為塗銷登記等語。上訴人不服，循序提
    起行政訴訟，並聲明：原處分1、原處分2、原處分3及前開
    部分之訴願決定，均撤銷；被上訴人應就系爭申請案，作成
    准許將系爭建物更正登記權利範圍為上訴人公同共有。經高
    雄高等行政法院（下稱原審）108年度訴字第44號判決（下
    稱原判決）駁回後，提起上訴。
二、上訴人起訴之主張、被上訴人於原審之答辯及聲明，均引用
    原判決所載。
三、原審斟酌全辯論意旨及調查證據之結果，略以：
　㈠原處分1係被上訴人依地清細則第25條之3第2項將清理結果通
    知上訴人，亦即系爭建物原登記「權利範圍空白」，經被上
    訴人逕為更正登記為上訴人就系爭建物權利範圍為各2分之1
    ，則上訴人就系爭建物之權利狀態自已發生變動，為具法律
    上規制效果之單方行政行為，而屬行政處分，得為爭訟之標
    的。系爭申請案請求撤銷之標的，除原處分1、原處分2外，
    並包括系爭建物門牌更正登記（106年10月20日屏登字第133
    400號）及統一編號由原為流水編號更正為身分證字號（106
    年10月23日屏登字第133401號），而上訴人起訴意旨未將上
    開之更正登記列為爭執事項並聲明為應撤銷之標的，且此2
    項更正登記與被上訴人依地清條例第31條之1所為逕為更正
    ，亦屬有別，乃不予審酌。
　㈡原處分1未記載救濟教示，上訴人於原處分1送達1年內表示不
    服，仍視為於法定期間內提出救濟。原處分2係對外發生變
    動人民權利義務關係，具法律規制效果之單方行政行為，屬
    行政處分，上訴人宋平淵為原處分2之利害關係人，其所提
    訴願，未逾原處分2達到或公告3年內。原處分2係上訴人宋
    平生與買受人黃啓倫委託地政士蔡偉德申辦上訴人宋平生應
    有部分所有權之移轉，上訴人宋平生並將原所有權狀繳回註
    銷，應無不知已為移轉登記之理，不得以原處分2未教示救
    濟期間而主張得於處分送達30日後再提起救濟，惟上訴人宋
    平淵訴請撤銷之原處分2，依其主張係權利範圍為公同共有
    ，上訴人宋平生未得其他公同共有人同意處分無效，其法律
    關係與上訴人宋平生必須合一確定，而此標的既經上訴人宋
    平淵踐行訴願程序，可認上訴人宋平生亦得合併提起本件訴
    訟。
　㈢綜合系爭建物日治時期土地臺帳、登記簿，光復後之總登記
    及87年電子處理作業建檔前登記資料，系爭建物於電子處理
    作業建檔後之資料，有關所有人之記載「宋平生等2人」僅
    表示系爭建物為2人共有，亦即土地總登記或其後之轉載，
    未進一步參酌日治時期連名簿已有共有人即上訴人宋平生、
    宋平淵之記載，而與原始登記原因證明文件不符，被上訴人
    認電子化作業之謄本所有權人有錯誤或遺漏，純屬登記人員
    記載時之疏忽，乃逕行更正之。且系爭建物因總登記時記載
    「共同共有」，依此記載僅表示系爭建物所有權為多人共有
    之權利狀態，至其權利範圍，依日治時期連名簿雖得查考，
    惟總登記時既未一併轉錄，甚將其誤載為「公同共有」，被
    上訴人辦理土地總登記名義人權利範圍空白清查時，認公同
    共有之記載，係屬有誤，而原總登記時所載「共同共有」，
    共有人權利範圍不明，參酌地清條例第31條之1規範意旨，
    認系爭建物屬土地總登記時未登記權利範圍，故屬地清條例
    所稱所有權權利範圍「空白」之類型，並列入104年間地清
    條例第31條之1清理公告範圍，嗣上訴人未於公告申請登記
    期間內，申請更正登記，被上訴人乃依地清條例第31條之1
    第3項規定登記名義人為數人者，按其人數均分該權利範圍
    空白部分，計算新權利範圍，即上訴人宋平生、宋平淵權利
    範圍各2分之1，公告3個月（自106年1月20日起至106年4月2
    0日止），期滿無人異議，即於106年4月24日逕為更正登記
    完畢，並於106年4月25日塗銷原載所有權部其他登記事項欄
    之註記，依地清細則第25條之3第2項規定，以原處分1通知
    上訴人宋平生、宋平淵，分於106年10月13日、17日送達，
    合於地籍清理所定法定程序。又系爭建物既屬上訴人於日治
    時期所繼承，依當時「日本民法規定，共同承繼財產屬於繼
    承人共有（即分別共有）各按其應繼分，承繼被繼承人之權
    利義務」，其權利範圍亦屬「分別共有」，並無上訴人主張
    之「公同共有」情形。
　㈣上訴人宋平生與訴外人黃啓倫委託地政士蔡偉德於106年11月
    7日檢附同年9月28日訂立之系爭建物及其坐落土地所有權買
    賣移轉契約書、印鑑證明等，向被上訴人申請買賣登記，被
    上訴人經審核無誤後於同年11月10日登記完畢。況契約書亦
    載有系爭建物及其坐落土地買賣之權利範圍皆為2分之1，申
    請登記之買賣關係，及共有人優先承買部分，復經上訴人宋
    平生切結，雙方顯無爭執，核符土地法及土地登記規則之規
    定，故被上訴人以原處分2准予登記，自屬適法有據。況本
    件已移轉登記予訴外人黃啓倫，依土地登記規則第144條第1
    項第2款規定，縱有錯誤，被上訴人亦不得塗銷在第三人取
    得權利之前之登記處分。另依土地登記規則第7條規定，訴
    外人黃啓倫既已取得之權利，非經法院判決塗銷確定，被上
    訴人亦不得為塗銷登記。
　㈤系爭建物之原共有人即上訴人宋平生已移轉應有部分2分之1
    予訴外人黃啓倫，上訴人請求回復登記為公同共有，已涉及
    建物所有權範圍之實質變更，其請求之內容，已妨害原登記
    之同一性，亦非土地法第69條所規定得申請作成更正登記之
    類型，被上訴人並無逕依上訴人之申請辦理更正之權限，則
    被上訴人以原處分3否准上訴人所請，自屬適法有據等語，
    為其論據，駁回上訴人在原審之訴。　
四、經核原判決駁回上訴人在原審之訴的結論，並無違誤，茲就
    上訴意旨補充論述如下：
　㈠上訴人於原審訴之聲明為：原處分1、原處分2、原處分3及前
    開部分之訴願決定，均撤銷；被上訴人應就系爭申請案，作
    成准許將系爭建物更正登記權利範圍為上訴人公同共有。經
    原審於準備程序期日及言詞辯論期日闡明並確認上訴人就訴
    請撤銷原處分1、原處分2及其訴願決定部分，係提起撤銷訴
    訟；而訴請「被上訴人應就系爭申請案，作成准許將系爭建
    物更正登記權利範圍為上訴人公同共有」，則係提起課予義
    務訴訟、附帶聲明撤銷原處分3及其訴願決定（原審卷一第2
    72、276頁及原審卷二第227至229頁之筆錄），並上訴人請
    求被上訴人作成特定內容行政處分之法律依據，為土地法第
    69條規定（原審卷一第32至33頁之起訴狀）。是上訴意旨略
    以：依原判決之事實認定，其已無請求撤銷原處分3，及命
    被上訴人將系爭建物回復登記權利範圍為「公同共有」之必
    要，原審就此未向上訴人闡明，有判決不適用行政訴訟法第
    125條、第133條之違法乙節，核與上述卷證資料所示原審已
    盡闡明義務及上訴人業依其處分權而選擇提起之訴訟類型有
    間，所訴要無足取。至於上訴人執與上開訴之聲明無關之被
    上訴人104年9月16日更正處分為爭議，主張原判決對被上訴
    人104年9月16日更正處分逾越土地法第69條規定而屬違法處
    分，未說明何以不採之理由，有不備理由之違法乙節，核屬
    逾越上開訴之聲明範圍，則原判決未對被上訴人104年9月16
    日更正處分之合法性加以審論，自難遽指有何不備理由之違
    法。
　㈡關於訴請撤銷原處分1及其訴願決定部分：
　⒈地清條例第31條之1規定：「（第1項）土地總登記時登記名
    義人登記之所有權權利範圍空白且現仍空白者，除依原始登
    記原因證明文件或其他足資證明之資料，得由登記機關逕為
    辦理更正登記者外，由權利人於申請登記期間內，申請更正
    登記。（第2項）前項權利人為數人者，得經權利人過半數
    之同意，由權利人之一，申請更正登記。（第3項）未依前2
    項規定申請權利範圍空白之更正登記者，由登記機關依下列
    原則計算新權利範圍，並公告3個月，期滿無人異議，逕為
    更正登記：一、登記名義人為1人者，為該權利範圍空白部
    分之全部。二、登記名義人為數人者，按其人數均分該權利
    範圍空白部分。……。」地清細則第25條之1第2項規定：「登
    記機關於依本條例第31條之1第1項至第3項規定辦理更正登
    記完畢後，應將登記結果通知其他權利人、他項權利人、囑
    託機關或預告登記請求權人。但依本條例第31條之1第1項及
    第2項規定申請及同意更正之權利人，不在此限。」準此，
    未依地清條例第31條之1第1項及第2項規定申請更正登記者
    ，於登記名義人為數人時，由登記機關按其人數均分該權利
    範圍空白部分之原則，予以計算新權利範圍，並公告3個月
    ，期滿無人異議，逕為更正登記，並於辦理更正登記完畢後
    ，將登記結果通知其他權利人等。　　
　⒉而依地清條例第2條第1項規定：「本條例所稱主管機關：在
    中央為內政部；在直轄市為直轄市政府；在縣（市）為縣（
    市）政府。」及第3條規定：「（第1項）主管機關為清查權
    利內容不完整或與現行法令規定不符之地籍登記，經釐清權
    利內容及權屬後，應重新辦理登記；其未能釐清權利內容及
    權屬者，應予標售或處理；除本條例另有規定外，其清理程
    序如下：一、清查地籍。二、公告下列事項：（一）應清理
    之土地。（二）受理申報或受理申請登記之機關。（三）申
    報或申請登記之期間。三、受理申報。四、受理申請登記。
    五、審查及公告審查結果。六、登記並發給權利證書。七、
    異動或其他之處理。（第2項）前項第2款之公告，由直轄市
    或縣（市）主管機關為之，其期間為90日；申報或申請登記
    之期間，除本條例另有規定外，為期1年。」可知，主管機
    關（於本件為屏東縣政府）為清查權利內容不完整或與現行
    法令規定不符之地籍登記，經釐清權利內容及權屬後，其清
    理程序之公告，由主管機關為之，其期間為90日；申報或申
    請登記之期間，原則上為期1年。
　⒊經查，被上訴人所為之原處分1，係緣於屏東縣政府依地清條
    例第3條第1項第2款、第31條之1及地清細則第4條規定，以
    縣府104年12月23日公告應清理之土地及建物（包含系爭建
    物），公告期間為90日，由權利人於申請登記期間（為期1
    年）內，依規定申請更正登記；嗣因系爭建物之權利人即上
    訴人屆期未申請更正登記，爰被上訴人106年1月12日公告（
    公告3個月），計算新權利範圍（按登記名義人之人數，均
    分系爭建物權利範圍為上訴人各2分之1），並徵詢異議；又
    因公告期滿無人異議，爰被上訴人106年4月24日逕為更正登
    記系爭建物權利範圍為上訴人各2分之1後，再以被上訴人10
    6年10月12日函通知上訴人辦理換發權利書狀（通知登記結
    果）。經核被上訴人所為之原處分1，業已符合地清條例第3
    1條之1第3項及地清細則第25條之1第2項之規定。原判決駁
    回上訴人此部分撤銷訴訟，於法並無違誤。
　⒋上訴意旨主張：被上訴人究係何時將系爭建物權利範圍更正
    登記為空白，因該時點涉及原處分1之合法性判斷，原判決
    認定時點前後不一，有判決理由矛盾之違法；另系爭建物於
    總登記時之舊簿所載「共同共有」係公同共有或分別共有？
    須查考日治時期歷史資料，非登記機關所能自行更正登記，
    原判決對上訴人所主張「共同共有」之真義，應由民事法院
    認定，未說明何以不採之理由，有判決不備理由之違法；又
    系爭建物之所有權人僅上訴人2人，並無行蹤不明，且對於
    公同共有之權利範圍無異議或爭執，原判決有適用地清條例
    第31條之1不當之違法等語。惟查，本件係因屏東縣政府為
    清查權利內容不完整或與現行法令規定不符之地籍登記，經
    釐清權利內容及權屬後（地清條例第3條第1項本文參照），
    以縣府104年12月23日公告，而開始清理程序。上訴人對於
    縣府104年12月23日公告，既未提起行政救濟，則縣府104年
    12月23日公告已生形式存續力，被上訴人自得據為基礎作成
    後行政處分即原處分1。經核上訴意旨，無非就縣府104年12
    月23日公告是否符合地清條例第31條之1第1項「土地總登記
    時登記名義人登記之所有權權利範圍空白且現仍空白者」之
    規定而為爭執，然縣府104年12月23日公告尚非屬本件撤銷
    訴訟對象，縱原判決就此加以審論，亦不影響原處分1符合
    地清條例第31條之1第3項及地清細則第25條之1第2項規定之
    合法性判斷。是上訴人所訴，委無可採。　　
　㈢關於訴請撤銷原處分2及其訴願決定部分：　
　⒈按土地法第34條之1第4項規定：「共有人出賣其應有部分時
    ，他共有人得以同一價格共同或單獨優先承購。」次按，土
    地法第37條第2項規定：「土地登記之內容、程序、規費、
    資料提供、應附文件及異議處理等事項之規則，由中央地政
    機關定之。」授權訂定之行為時（即108年12月9日修正發布
    前）土地登記規則第97條第1項規定：「申請土地權利移轉
    登記時，依民法物權編施行法第8條之5第3項、第5項、土地
    法第34條之1第4項、農地重劃條例第5條第2款、第3款或文
    化資產保存法第28條規定之優先購買權人已放棄優先購買權
    者，應附具出賣人之切結書，或於登記申請書適當欄記明優
    先購買權人確已放棄其優先購買權，如有不實，出賣人願負
    法律責任字樣。」　　
　⒉查上訴人宋平生（即出賣人）與訴外人黃啓倫（即買受人）
    委託地政士蔡偉德於106年11月7日檢附同年9月28日訂立之
    系爭建物及其坐落土地所有權買賣移轉契約書、印鑑證明等
    ，向被上訴人申辦所有權移轉登記，其登記申請書備註欄記
    明「優先購買權人確已放棄優先購買權，如有不實，願負法
    律責任。」並核蓋上訴人宋平生印鑑章，契約書載有出售系
    爭建物及坐落土地權利範圍皆為2分之1，共有人優先承買部
    分復經上訴人宋平生切結等情，為原審依法確定之事實，核
    與卷證資料相符。則被上訴人於106年11月10日完成所有權
    移轉登記之原處分2，已符合上開土地法及土地登記規則之
    規定，原判決因而駁回上訴人此部分撤銷訴訟，經核於法並
    無違誤。　　
　⒊上訴意旨主張：倘原處分1經撤銷，系爭建物登記內容即應回
    復由共有人公同共有，被上訴人自不得因其中1位共有人之
    申請而作成原處分2，又本件係請求撤銷原處分2，原判決適
    用土地登記規則第7條、第144條關於登記機關塗銷登記之規
    定，有適用法律不當之違法等語。惟查如前述，原處分1並
    無違誤，而不應撤銷，則上訴人執此主張應撤銷原處分2云
    云，當無可採。至原判決援引土地登記規則第7條及第144條
    關於登記機關塗銷登記之規定，係在說明訴外人黃啓倫（即
    買受人）已依法登記之權利，僅於一定條件下，方得由被上
    訴人為塗銷登記，原判決此部分旁論，不影響原處分2之合
    法性判斷。是上訴人之主張，並不可採。　　
　⒋上訴意旨又以：原處分2因違反公同共有不動產不得為一部移
    轉登記之規定，而屬違法處分，其撤銷結果將使黃啓倫之所
    有權人地位受到影響，且上訴人之主張非顯無理由，行政法
    院裁量權即萎縮至零，而應依職權命其獨立參加訴訟，然原
    審並未命黃啓倫獨立參加訴訟，有判決未適用行政訴訟法第
    42條第1項規定之違誤云云。按行政法院認為撤銷訴訟之結
    果，第三人之權利或法律上利益將受損害者，得依職權命其
    獨立參加訴訟，行政訴訟法第42條第1項定有明文。經查黃
    啓倫為原處分2之相對人，依上訴人之聲明事項，此部分撤
    銷訴訟之結果，對於黃啓倫之權利或法律上利益有受損害之
    虞，依首揭規定，原審應命黃啓倫獨立參加此部分之撤銷訴
    訟。惟原判決此部分有利於黃啓倫，本件係上訴人上訴，因
    黃啓倫與上訴人之權利或法律上利益相反，而應命黃啓倫參
    加訴訟之要求，係為保護黃啓倫而非保護上訴人所設。故應
    命黃啓倫參加訴訟而未命參加之瑕疵，並不影響上訴人之權
    益。再者，因原判決此部分係有利於黃啓倫，亦不能期待黃
    啓倫提出影響判決之事實或法律主張而作成不利於黃啓倫之
    判決。則原審應命黃啓倫參加此部分撤銷訴訟而未命參加之
    瑕疵，不影響此部分判決結果，自不得以此為理由，廢棄此
    部分原判決。　　
　㈣關於訴請「被上訴人應就系爭申請案，作成准許將系爭建物
    更正登記權利範圍為上訴人公同共有」之課予義務訴訟，及
    附帶聲明撤銷原處分3及其訴願決定部分：　
　⒈按土地法第69條規定：「登記人員或利害關係人，於登記完
    畢後，發見登記錯誤或遺漏時，非以書面聲請該管上級機關
    查明核准後，不得更正。但登記錯誤或遺漏，純屬登記人員
    記載時之疏忽，並有原始登記原因證明文件可稽者，由登記
    機關逕行更正之。」土地登記規則第13條規定：「土地法……
    第69條所稱登記錯誤，係指登記事項與登記原因證明文件所
    載之內容不符者；所稱遺漏，係指應登記事項而漏未登記者
    。」。
　⒉上訴人主張其依土地法第69條規定（原審卷一第32至33頁之
    起訴狀），訴請被上訴人應就系爭申請案，作成准許將系爭
    建物更正登記權利範圍為上訴人公同共有（之行政處分）。
    然上訴人未能舉證被上訴人逕為更正登記之登記事項，有何
    與原始登記原因證明文件所載之內容不符之登記錯誤情事，
    或有何應登記事項而漏未登記之遺漏情事；況系爭建物權利
    範圍2分之1，業已由上訴人宋平生以「買賣」為登記原因，
    而於106年11月10日完成所有權移轉登記予訴外人黃啓倫（
    即原處分2）。從而上訴人提起本件課予義務訴訟，核其請
    求並不符合土地法第69條規定，原判決因認被上訴人以原處
    分3，否准系爭申請案，乃適法有據，而駁回上訴人此部分
    課予義務訴訟，經核於法亦無違誤。
　⒊上訴意旨猶以其已無請求撤銷原處分3及命被上訴人將系爭建
    物回復登記權利範圍為「公同共有」之必要等情，謂原審就
    此未向其闡明，有判決不適用行政訴訟法第125條、第133條
    之違法乙節，無非係執其一己主觀見解，空言指摘原判決此
    部分違誤，所訴仍不可採。　　
　㈤綜上所述，原判決駁回上訴人於原審之訴，並無違誤，上訴
    論旨執詞指摘原判決違背法令，求予廢棄，為無理由，應予
    駁回。
五、據上論結，本件上訴為無理由。依行政訴訟法第255條第1項
    、第98條第1項前段、第104條、民事訴訟法第85條第1項前
    段，判決如主文。
中　　華　　民　　國　　111 　年　　5 　　月　　12　　日
                    最高行政法院第三庭
                        審判長法官  胡　方　新　
                              法官　林  妙  黛
                              法官　蕭　惠　芳
                              法官　林　惠　瑜
                              法官　曹　瑞　卿

以  上  正  本  證  明  與  原  本  無  異
中　　華　　民　　國　　111 　年　　5 　　月　　12　　日
　　　　　　　　　　　　　　　書記官　莊　子　誼